【裁判字號】    97,簡上,221
【裁判日期】    970430
【裁判案由】    恐嚇等
【裁判全文】
臺灣桃園地方法院刑事判決             97年度簡上字第221號
上  訴  人
即  被  告  乙○○
                    國民
選任辯護人  邢  越律師
上列上訴人因恐嚇等案件，不服本院刑事庭96年12月31日96年度
壢簡字第1516號第一審刑事簡易判決（聲請簡易判決處刑案號：
96年度偵字第10518、第13677號），提起上訴，本院管轄之第二
審合議庭判決如下：
    主  文
上訴駁回。
乙○○緩刑貳年。
    事實及理由
一、本案經本院審理結果，認第一審以上訴人即被告乙○○犯刑
    法第239 條後段之相姦罪，處有期徒刑3 月，如易科罰金，
    以1,000 元折算1 日，減為有期徒刑1 月又15日，如易科罰
    金，以1,000 元折算1 日。又犯刑法第305 條之恐嚇危害安
    全，共5 罪，各處有期徒刑3 月，如易科罰金，以1,000 元
    折算1 日，各減為有期徒刑1 月又15日，如易科罰金，以1,
    000 元折算1 日。應執行有期徒刑5 月，如易科罰金，以1,
    000 元折算1 日。原審判決之認事用法及量刑均無不當，應
    予維持，並引用第一審判決書記載之事實、證據及理由（詳
    如附件，第一審判決書）。
二、上訴意旨（略以）：原係以原審認事用法有誤，量刑過重而
    不當為由提起上訴，惟嗣於審判期日對此已無爭執，而係以
    上訴人與告訴人於本院審理時達成和解，告訴人並表示願意
    原諒上訴人且不再予以追究為由，請求給予緩刑等語。
三、按法官於有罪判決中，究應如何量處罪刑，抑或是否宣告緩
    刑等，均為實體法賦予審理法官裁量之刑罰權事項，法官行
    使此項裁量權，自得依據個案情節，參諸刑法第57條所定各
    款犯罪情狀之規定，於該法定刑度範圍內，基於合義務性之
    裁量，量處被告罪刑；至是否為緩刑之宣告，亦應形式上審
    究是否符合刑法第74條所定前提要件，並實質上判斷被告所
    受之刑，是否有以暫不執行為適當之情形等要件。質言之，
    法官為此量刑或緩刑宣告之裁量權時，除不得逾越法定刑或
    法定要件外，尚應符合法規範之體系及目的，遵守一般有效
    之經驗及論理法則等法原則，亦即應兼顧裁量之外部及內部
    性，如非顯然有裁量逾越或裁量濫用之違法情事，自不得任
    意指摘為違法，此亦為最高法院歷年多起判例所宣示之原則
    （參見最高法院80年台非字第473號判例、75年台上字第703
    3 號判例、72年台上字第6696號判例、72年台上字第364 號
    判例等）。本院以為，量刑或緩刑宣告與否之裁量權，乃憲
    法所保障法官獨立審判之核心，法院行使此項裁量權，亦非
    得以任意或自由為之，仍應受一般法律原理原則之拘束，即
    仍須符合法律授權之目的、法律秩序之理念、國民法律感情
    及一般合法有效之慣例等規範，尤其應遵守比例原則及平等
    原則之意旨，否則即可能構成裁量濫用之違法（另參見最高
    法院86年度台上字第7655號判決）。亦即如非有裁量逾越或
    裁量濫用之明顯違法情事，自不得擅加指摘其違法或不當，
    即使上級法院對下級法院裁量權之審查，亦應同此標準，此
    不僅在保障法官不受任何制度外之不當干涉，更保障法官不
    受制度內的異質干涉，此方符憲法第80條所宣示獨立審判之
    真義，附此敘明。
四、經查上訴人即被告原爭執原審量刑失當，惟於審判期日對此
    已無爭執，僅係以已與告訴人丙○○達成和解，且另告訴人
    黃甲○○亦表不願追究被告等語，請求併宣告緩刑。經查原
    審認事用法，尚無違法不當，業如前述，又其量刑亦無上述
    有違比例原則或平等原則之情，是上訴意旨原指摘原審量刑
    不當，尚無理由，應予駁回。另查被告並無犯罪紀錄，更無
    因故意犯罪受有期徒刑以上刑之宣告，有臺灣高等法院被告
    前案紀錄表1 件附卷可查。而告訴人甲○○於97年4 月7 日
    即本院審理中，已經檢察官電詢其意見，而表示不再追究被
    告，同意給予宣告緩刑之機會等情，有檢察官提出之公務電
    話紀錄單一件在卷可證。另被告亦與告訴人丙○○達成和解
    ，並賠償其損害，有被告所提出，檢察官不爭執之民事庭和
    解筆錄影本一件附卷足證。又公訴檢察官亦不反對併宣告被
    告緩刑。本院認認被告犯後積極與告訴人達成和解，取得諒
    解，其應有悔悟，且被告年輕識淺，現仍在學，尚有上進之
    心，其犯行係一時失慮所為，本案無論自一般或特別預防之
    刑罰考量目的，均認原審簡易判決所宣告之刑，以暫不執行
    為適當，爰併諭知緩刑2 年，予上訴人自新之機會。
據上論斷，應依刑事訴訟法第455條之1第1項、第3項、第368條
、第364條、第373條，刑法第74條第1項第1款，判決如主文。
本案經檢察官鍾雅蘭到庭執行職務
中    華    民    國    97    年    4     月    30   日
                        臺灣桃園地方法院刑事第六庭
                            審判長法  官  黃  梅  淑
                                  法  官  黃  翊  哲
                                  法  官  錢  建  榮
以上正本證明與原本無異。
不得上訴。
                                  書記官  李  玉  華
中    華    民    國    97    年    5     月    2     日
附件：第一審判決（96年度壢簡字第1516號）


司法院資訊處製作；財團法人民間司法改革基金會備份。
